臺灣高等法院民事裁定
108年度抗字第1625號
抗  告  人  鄧金釵  


上列抗告人因與相對人臺灣新光商業銀行股份有限公司間請求債
務不履行損害賠償事件，對於中華民國108年11月14日臺灣臺北
地方法院107年度重訴字第856號所為駁回補充判決聲請之裁定，
提起抗告，本院裁定如下：
    主  文
抗告駁回。
抗告費用由抗告人負擔。
    理  由
一、按訴訟標的之一部或訴訟費用，裁判有脫漏者，法院應依聲
    請或依職權以判決補充之；駁回補充判決之聲請，以裁定為
    之，民事訴訟法第233條第1項、第5項分別定有明文。所謂
    裁判有脫漏，係指法院應於主文表示裁判結果之事項實際上
    未為裁判之表示者而言。至於非應表示於裁判主文之事項，
    則不在得聲請補充裁判之列（最高法院92年度台聲字第143
    號民事裁定參照）。
二、抗告人聲請及抗告意旨略以：伊主張因相對人債務不履行所
    受損害，包括因地籍測量實施規則第273條於民國106年1月9
    日修正後規定不得將屋簷及雨遮辦理測繪，致伊土地總銷售
    面積減少169.01平方公尺，加上其他伊土地以現時法規及類
    似建築形式重行申請建造，可銷售面積共減少873平方公尺
    折合264坪，惟原法院107年度重訴字第856號判決（下稱系
    爭判決），僅認定伊所受土地容積移轉因法規變動所受損害
    ，與被上訴人行為無因果關係，然就因法規變動導致無法登
    記之雨遮面積是否係相對人行為所致、相對人應否負損害賠
    償責任等情，於系爭判決中漏未判斷，爰依民事訴訟法第23
    3條第1項規定聲請就上開屋簷及雨遮減少損失為補充判決等
    語。原法院108年11月4日107年度重訴字第856號裁定，以系
    爭判決並無脫漏裁定駁回抗告人之聲請（下稱原裁定），抗
    告人聲明不服請求廢棄。
三、經查，抗告人在原審係依信託法第23條、民法第227條第2項
    規定，及兩造簽定之不動產信託契約（下稱系爭信託契約）
    第13條第1項、第15條第1項法律關係，請求相對人給付其未
    盡告知義務、未積極要求訴外人川捷建設有限公司履約，及
    未提前終止系爭信託契約等事由，致伊土地因相關法律規範
    修正後之總銷售面積，相較原建築執照減少873平方公尺約2
    64坪，伊因而受有新台幣（下同）2,806萬4,395元之售價損
    害，並一部請求其中之1,500萬元，及自起訴狀繕本送達翌
    日起之利息（見原審卷一第392頁、卷二第47、211、271-28
    2、285頁）等情，核系爭判決主文欄明載「原告之訴及假執
    行之聲請均駁回，訴訟費用由原告負擔」，細繹系爭判決事
    實及理由欄已明載抗告人之聲明、訴訟標的，及抗告人主張
    之上開原因事實、損害賠償範圍，並敘明抗告人之請求為無
    理由而駁回其訴（見原審卷第293-295、307頁），依上開說
    明，堪認系爭判決並無訴訟標的一部或訴訟費用有脫漏情事
    。至抗告人主張系爭判決僅就伊因土地容積移轉法規變更所
    受損害為認定，並未就伊主張因法規變動導致無法登記屋簷
    、雨遮所致銷售面積減少損害部分，於系爭判決中認定，自
    屬漏未判決云云，然此實屬抗告人不服原法院所為系爭判決
    之理由，並非系爭判決就訴訟標的或訴訟費用之裁判有脫漏
    之情形，故抗告人聲請補充判決，於法未合，原裁定駁回抗
    告人之聲請，核無不合。抗告意旨指摘原裁定不當，求予廢
    棄，為無理由，應予駁回。
四、據上結論，本件抗告為無理由，爰裁定如主文。
中　　華　　民　　國　　108 　年　　12　　月　　26　　日
                   民事第六庭
                       審判長法  官  陶亞琴  
                             法  官  廖慧如
                             法  官  黃書苑
正本係照原本作成。
本裁定除以適用法規顯有錯誤為理由外，不得再抗告。如提起再
抗告，應於收受送達後10日內委任律師為代理人向本院提出再抗
告狀。並繳納再抗告費新臺幣１千元。
中　　華　　民　　國　　108 　年　　12　　月　　27　　日
   　　　　　　　　　　　　　書記官  陳盈璇